臺灣苗栗地方法院刑事判決　　　　　　　 93年度易字第590號
公　訴　人　臺灣苗栗地方法院檢察署檢察官
被　　　告　乙○○
上列被告因竊盜案件，經檢察官聲請以簡易判決處刑（93年度偵
字第2206號），本院認不宜以簡易判決處刑，改依通常程序審理
後判決如下：
    主  文
乙○○竊盜，處拘役參拾日，如易科罰金，以參佰元折算壹日。
　　犯罪事實
一、乙○○曾有賭博前科（不構成累犯），於民國93年4 、5 月
    間某日，在苗栗縣頭份鎮○○里○ 鄰○○路885 巷口，見丙
    ○○所有之車牌ＩＩＧ─125 號機車（該機車係所有人丙○
    ○於88年6 月15日晚間7 時許，在苗栗縣頭份鎮○○路1021
    號前，遭不詳姓名之人竊取後置於該處）之鑰匙插在電門上
    ，竟意圖為自己不法之所有，徒手竊取該機車，得手後供己
    代步使用。為警於93年6 月2 日晚間11時35分許，在頭份鎮
    ○○里○○路11號前循線查獲。
二、案經苗栗縣警察局頭份分局報請臺灣苗栗地方法院檢察署檢
　　察官聲請簡易判決處刑。
　　理  由
一、訊據被告乙○○於偵查中固不否認於查獲前1 、2 個月開始
    騎用該車，並於93年6 月2 日晚間11 時35 分許在上開地點
    騎乘時被查獲，但於審理中辯稱僅使用1 、2 個星期，且僅
    因該車無人騎乘，偶爾作為代步工具，並無據為己有之竊盜
    犯意云云。惟查：
（一）被告於警詢中稱共約騎3 個月（偵卷7 頁），偵查中稱於
      查獲前1 、2 個月起開始使用（偵卷24頁），審理中雖改
      稱僅使用1 、2 個星期（審卷13頁），但對照被告於偵查
      及審理時，均坦稱93年4 、5 月間他自己的車子就已壞掉
      （偵卷23頁、審卷36頁），因此才騎用涉案失竊機車以觀
      ，起訴書認定被告之竊盜時間在93年4 、5 月間某日，自
      屬可信。
（二）被告於警、偵訊及本院審理時均已坦承因其自己車子壞掉
      ，在沒有經過他人同意情況下，即牽騎涉案失竊機車使用
      ，時間亦長達數月，雖對於使用次數先後供述不一，但其
      作為自己平常代步工具，則已無疑，顯非單純之使用竊盜
      。
（三）又從卷內照片顯示，該台機車外觀尚屬新穎（偵卷20頁）
      ，並非老舊不堪為他人拋棄無用之物，被告多次騎乘，代
      表性能尚佳，在未經他人同意下擅自騎用，時間亦長達一
      段時間，顯有意圖為自己不法所有之犯意至明；而該車縱
      係他人竊取後置放該處，仍為竊盜罪之保護客體，被告加
      以竊取，自仍構成竊盜罪。
（四）此外尚據被害人丙○○於警訊時就機車失竊情節指訴甚詳
      ，並有贓物認領保管單1 紙、苗栗縣警察局車輛尋獲通報
      單各1紙在卷可佐。
（五）依被告聲請傳喚之鄰居甲○○到庭作證之證述內容觀之，
      亦僅能證明甲○○確曾在苗栗縣頭份鎮○○里○ 鄰○○路
      885 巷口看到該車停放該處，並不能作為被告有利之證據
      。
（六）綜上所述，被告之辯解，顯屬卸責之詞，不足憑採。本案
      事證明確，被告犯行堪予認定。
二、核被告乙○○所為，係犯刑法第320 條第1 項之竊盜罪。爰
    審酌被告之品行、犯罪之動機、目的、手段、所生之危害及
    犯罪後之態度等一切情狀，量處如主文所示之刑及易科罰金
    之折算標準。扣案鑰匙1 支，據被告供稱係原本即插於竊取
    之機車上，因此無法證明為被告所有，爰未予宣告沒收。
據上論斷，應依刑事訴訟法第452 條、第299 條第1 項前段，刑
法第320 條第1 項、第41條第1 項前段、罰金罰鍰提高標準條例
第1 條前段、第2 條，判決如主文。
本案經檢察官黃俊鳴到庭執行職務。
中　　華　　民　　國　　94　　年　　5 　　月　　11　　日
                  刑事第一庭    審判長法　官　周淡怡
                                      法  官  顧正德
                                      法  官  李太正
以上正本證明與原本無異。
如不服本判決，應於判決送達後10日內向本院提出上訴狀（應抄
附繕本）。告訴人或被害人如對於本判決不服者，應具備理由請
求檢察官上訴，其上訴期間之計算係以檢察官收受判決正本之日
期為準。
                                      書記官  劉秋雯
中　　華　　民　　國　　94　　年　　5 　　月　　12　　日
附錄論罪科刑法條
刑法第三百二十條第一項
意圖為自己或第三人不法之所有，而竊取他人之動產者，為竊盜
罪，處五年以下有期徒刑、拘役或五百元以下罰金。
